【裁判字號】    99,抗,73
【裁判日期】    990525
【裁判案由】    本票裁定
【裁判全文】
臺灣桃園地方法院民事裁定                99年度抗字第73號
抗  告  人  甲○○
相  對  人  福灣企業股份有限公司
法定代理人  乙○○
上列當事人間本票裁定事件，抗告人對於民國99年03月11日本院
簡易庭司法事務官99年度司票字第1124號裁定提出異議，依法應
視為已提起抗告，本院合議庭裁定如下：
    主  文
抗告駁回。
抗告程序費用新台幣壹仟元由抗告人負擔。
    理  由
一、本件抗告人不服原裁定，依法應提起抗告，乃誤為異議，依
    非訟事件法第46條準用民事訴訟法第495 條前段規定，應視
    為已提起抗告，合先敘明。
二、抗告意旨略以：抗告人因工作需要而於民國96年12月31日購
    買車號7625-TJ 號汽車1 部，並向相對人貸款新台幣（下同
    ）49萬元，本息分4 年攤還，至99年01月止，期間均按時繳
    款從無拖欠，僅餘約25萬元未還。詎於99年01月間，抗告人
    家中發生巨變，其女黃筱羽罹患重鬱症，現已無法工作，而
    抗告人本身亦因疾病、憂鬱症而無法工作，全無經濟來源，
    況且其汽車已於99年03月23日被相對人拖吊，何以相對人又
    請求伊償還284,950 元加計20％利息。抗告人有心償還債務
    ，請求准予以分5 年共60期每期4 千元之方式分期償還，為
    此依法提起抗告等語。
三、按執票人向本票發票人行使追索權時，得聲請法院裁定後強
    制執行，票據法第123 條定有明文。又按本票執票人，依票
    據法第123 條規定，聲請法院裁定許可對發票人強制執行，
    係屬非訟事件，此項聲請之裁定，及抗告法院之裁定，僅依
    非訟事件程序，以審查強制執行許可與否，並無確定實體上
    法律關係存否之效力，如發票人就票據債務之存否有爭執時
    ，應由發票人提起確認之訴，以資解決，亦有最高法院57年
    台抗字第76號判例可資參照。
四、本件相對人於原審主張其執有抗告人所簽發如原裁定所示免
    除作成拒絕證書之本票1 紙（面額新台幣49萬元，下稱系爭
    本票），屆期經提示後尚有本金284,950 元及自99年02月01
    日起按週年利率20％計算之利息未獲付款，為此依票據法第
    123 條規定聲請裁定准予強制執行等情，已據其提出系爭本
    票為證（影本附於原審卷第4 頁，原本經核對與影本無異後
    已發還相對人），是原審依其聲請就系爭本票裁定准許強制
    執行，於法並無不合。抗告意旨雖稱：至99年01月止僅餘約
    25萬元未還，且其汽車已於99年03月23日被相對人拖吊，何
    以相對人又請求伊償還284,950 元加計20％利息。抗告人有
    心償還債務，請求准予以分5 年共60期每期約4 千元之方式
    分期償還等語，惟核其上開主張應屬實體法上之爭執，依前
    述說明，應由抗告人另行提起訴訟以資解決，尚非本件非訟
    程序所得審究。抗告意旨指摘原裁定不當，為無理由，應予
    駁回。
五、結論：本件抗告為無理由，依非訟事件法第55條第2 項、第
    46條、第21條第2 項、第24條第1 項，民事訴訟法第495 條
    之1 第1 項、第449 條第1 項、第95條、第78條，裁定如主
    文。
中    華    民    國    99    年    5     月    25    日
                    民事第三庭  審判長法  官  黃漢權
                                      法  官  陳心婷
                                      法  官  周玉
以上正本係照原本作成。
本裁定不得再抗告。
中    華    民    國    99    年    5     月    26    日
                                      書記官  楊郁馨

司法院資訊處製作；財團法人民間司法改革基金會備份。
